【裁判字號】    97,訴,1037
【裁判日期】    970331
【裁判案由】    毒品危害防制條例
【裁判全文】
臺灣板橋地方法院刑事判決              97年度訴字第1037號
公  訴  人  臺灣板橋地方法院檢察署檢察官
被      告  甲○○
上列被告因違反毒品危害防制條例案件，經檢察官提起公訴（97
年度毒偵字第248 號），本院合議庭以裁定進行簡式審判程序，
判決如下：
    主  文
甲○○施用第一級毒品，累犯，處有期徒刑柒月；扣案海洛因壹
包（驗餘淨重零點參壹陸玖公克）沒收銷燬之。又施用第二級毒
品，累犯，處有期徒刑肆月；扣案甲基安非他命貳包（驗餘淨重
合計零點壹柒陸玖公克）沒收銷燬之。上開有期徒刑部分應執行
有期徒刑玖月。
    事  實
一、甲○○前因詐欺案件，經本院以95年度易字第1448號判處有
    期徒刑4 月，如易科罰金以銀元300 元折算1 日確定，而於
    民國96年2 月1 日易科罰金執行完畢。又甲○○前因施用毒
    品案件，經本院以95年度毒聲字第677 號裁定將其送往勒戒
    處所觀察、勒戒後，認有繼續施用毒品之傾向，再經本院以
    95年度毒聲字第1294號裁定令入戒治處所施以強制戒治，並
    於96年3 月23日強制戒治執行完畢釋放，由臺灣板橋地方法
    院檢察署檢察官以96年度戒毒偵字第117 號為不起訴處分確
    定。詎甲○○仍不知悔改，明知海洛因及甲基安非他命分別
    為毒品危害防制條例第2 條第2 項第1 款、第2 款所規定之
    第一級毒品及第二級毒品，竟基於施用第一級毒品海洛因之
    犯意，於上開強制戒治執行完畢釋放後5 年內之96年12月21
    日晚間11時許，在其位於臺北縣永和市○○街106 號2 樓住
    處，以將海洛因粉末摻入香煙內點火吸食之方式，施用第一
    級毒品海洛因；另基於施用第二級毒品甲基安非他命之犯意
    ，於96年12月22日晚間10時許，在臺北市古亭捷運站廁所內
    ，以將甲基安非他命置於玻璃球吸食器內加熱燒烤吸食其煙
    霧之方式，施用第二級毒品甲基安非他命（該吸食器業經丟
    棄不復尋獲）。嗣於96年12月22日晚間11時25分許，在臺北
    縣中和市○○路456 巷內為警查獲，並扣得甲○○所有之海
    洛因1 包（驗餘淨重0.3169公克）、甲基安非他命2 包（驗
    餘淨重合計0.1769公克）。
二、案經臺北縣政府警察局中和分局報請臺灣板橋地方法院檢察
    署檢察官偵查起訴。
    理  由
一、上揭事實，業據被告甲○○於本院審理時坦白承認；且被告
    於為警查獲後所採集之尿液，經送請臺灣檢驗科技股份有限
    公司以酵素免疫分析法初步檢驗、氣相層析質譜儀法確認檢
    驗之檢驗結果，確呈海洛因代謝物嗎啡及甲基安非他命陽性
    反應，有該檢驗機構出具之濫用藥物檢驗報告1 紙附卷可稽
    ；而被告為警查獲時所扣得之白色粉末1 包（驗餘淨重0.31
    69公克）、白色結晶顆粒2 包（驗餘淨重合計0.1769公克）
    ，經交通部民用航空局航空醫務中心以氣相層析質譜儀法鑑
    定之結果，確分別含第一級毒品海洛因、第二級毒品甲基安
    非他命成分，亦有該中心97年1 月4 日航藥鑑字第0970060
    號毒品鑑定書1 紙在卷可按，足認被告上開自白，核與事實
    相符。又被告前因施用毒品案件，經本院以95年度毒聲字第
    677 號裁定將其送往勒戒處所觀察、勒戒後，認有繼續施用
    毒品之傾向，再經本院以95年度毒聲字第1294號裁定令入戒
    治處所施以強制戒治，並於96年3 月23日強制戒治執行完畢
    釋放，由臺灣板橋地方法院檢察署檢察官以96年度戒毒偵字
    第117 號為不起訴處分確定，此亦有臺灣高等法院被告前案
    紀錄表1 份在卷可憑；本件事證明確，被告施用毒品犯行，
    堪以認定。
二、按海洛因及甲基安非他命分別為毒品危害防制條例第2 條第
    2 項第1 款、第2 款所規定之第一級毒品及第二級毒品。核
    被告施用海洛因之行為，係犯毒品危害防制條例第10條第1
    項之施用第一級毒品罪，其施用甲基安非他命之行為，係犯
    毒品危害防制條例第10條第2 項之施用第二級毒品罪；被告
    施用前後持有第一級毒品海洛因、第二級毒品甲基安非他命
    之低度行為，應為其施用之高度行為所吸收，均不另論罪。
    被告所犯上開二罪，犯意各別，罪名互異，應予分論併罰。
    又被告有如事實欄第1 項所載之犯罪科刑及執行紀錄，有臺
    灣高等法院被告前案紀錄表在卷可參，其於受有期徒刑之執
    行完畢後，5 年內故意再犯本件有期徒刑以上之罪，為累犯
    ，應依刑法第47條第1 項規定加重其刑。爰審酌被告前已因
    施用毒品而受不起訴處分之寬典，猶不知警惕而再犯本件之
    罪，顯見其自制力薄弱，惟其施用毒品僅屬自殘行為，對於
    他人之法益尚無直接之侵害，及其犯後坦承犯行，態度尚稱
    良好等一切情狀，量處如主文所示之刑，並定其應執行之刑
    。扣案海洛因1 包（驗餘淨重0.3169公克）、甲基安非他命
    2 包（驗餘淨重合計0.1769公克），分別係被告本件施用毒
    品犯行所查獲之第一級、第二級毒品，均應依毒品危害防制
    條例第18條第1 項前段規定沒收銷燬之。
據上論斷，應依刑事訴訟法第273 條之1 第1 項、第299 條第1
項前段，毒品危害防制條例第10條第1 項、第2 項、第18條第1
項前段，刑法第11條前段、第47條第1 項、第51條第5 款，判決
如主文。
本案經檢察官劉仕國到庭執行職務
中    華    民    國    97    年    3     月    31    日
                  刑事第一庭  法  官  劉景宜
以上正本證明與原本無異
如不服本判決應於送達後10日內向本院提出上訴狀
                              書記官  謝秀青
中    華    民    國    97    年    4     月    8     日
附錄本案論罪科刑法條全文：
毒品危害防制條例第10條第1項、第2項
施用第一級毒品者，處 6 月以上 5 年以下有期徒刑。
施用第二級毒品者，處 3 年以下有期徒刑。


司法院資訊處製作；財團法人民間司法改革基金會備份。
